---
title: "Recodificar distritos"
output: rmarkdown::html_vignette
vignette: >
  %\VignetteIndexEntry{recodificacion}
  %\VignetteEngine{knitr::rmarkdown}
  %\VignetteEncoding{UTF-8}
---

```{r, include = FALSE}
knitr::opts_chunk$set(
  collapse = TRUE,
  comment = "#>"
)
```

```{r setup}
library(geofaceteAR)
library(patchwork)
```


En el siguiente ejemplo podemos ver disintas opciones de código para las provincias de Argentina

```{r}

# CODIGOS DE INDRA
argentina_indra <- get_grid("ARGENTINA") %>% 
  recode_district(type = "indra")

argentina_indra 


# CODIGOS ISO
argentina_iso <- get_grid("ARGENTINA") %>% 
  recode_district(type = "iso")

argentina_iso

# CODIGOS DE INDEC (POR DEFECTO)
argentina_indec <- get_grid("ARGENTINA") %>% 
  recode_district(type = "indec")

argentina_indec



```


Estos códigos sirven para _linkear_ la base de datos que estemos uzando con la grilla seleccionada en un gráfico de \pkg{ggplot2} haciendo `facet` con la función `facet_geo`de \pkg{geofacet}. Todas las funciones de este paquete están disponibles al utilizar cargada en \pkg{gepofaceteAR}. 

Así, por ejemplo, podemos inspeccionar el diseño de las grillas con `grid_preview()`:

```{r}



# TODAS LAS GRILLAS

grid_preview(argentina_indra) -> a


grid_preview(argentina_iso) -> b


grid_preview(argentina_indec) -> c


(a + b + c)





```



